Valentina Andrea Cortés Muñoz

Fecha nacimiento: 23/08/1999 Los maitenes #1022, Lo Prado

9-62351658

vale.cortes.1999@gmail.com

Objetivo

Integrarme a un trabajo estable donde mi experiencia previa sea un aporte al equipo de trabajo y aprender nuevas cosas para poder aumentar mis conocimientos, al corto plazo desempeñarme de buena forma en las diferentes actividades del departamento.

Experiencia Laboral

Reemplazo Secretaria

MAF CHILE, Peñaflor

Septiembre 2018 - Febrero 2019

Encargada de recepción, atención al cliente, recepción de llamadas, documentos. Asistente de Gerencia.

Técnico Medio en contabilidad

Liceo Hannover, Maipú

Noviembre 2017 - Marzo 2018

Encargada de las prácticas de los estudiantes, coordinar entrevistas, reuniones. Fiscalización de prácticas, atención al cliente.

Formación académica

Contabilidad General Mención Legislación Tributaria

Duoc UC, Maipú (2021- a la fecha)

Ingeniería Comercial

Universidad Autónoma de Chile, Providencia (2019-2020)

Técnico de nivel medio Contabilidad

Liceo Politécnico Hannover, Maipú (2014-2018)

Titulado

Habilidades Trabajo en equipo y responsabilidad

Adaptación al cambio y aprendizaje rápido

Capacidad de planificación

Conocimientos Uso y manejo de Microsoft Office Intermedio

Inglés Básico

Pretensiones de De 400.000 - 500.000

renta